【裁判字號】    97,訴,2270
【裁判日期】    970617
【裁判案由】    毒品危害防制條例
【裁判全文】
臺灣臺中地方法院刑事判決              97年度訴字第2270號
公  訴  人  臺灣臺中地方法院檢察署檢察官
被      告  甲○○
上列被告因違反毒品危害防制條例案件，經檢察官提起公訴（97
年度毒偵字第2453號），被告於準備程序中就被訴事實為有罪之
陳述，經本院合議庭評議後裁定由受命法官獨任改行簡式審判程
序審理，判決如下：
    主    文
甲○○施用第一級毒品，累犯，處有期徒刑拾月；又施用第二級
毒品，累犯，處有期徒刑陸月。應執行有期徒刑壹年貳月。
    犯罪事實
一、甲○○曾因施用毒品案件，經依本院88年度毒聲字第7338號
    裁定送勒戒處所進行觀察、勒戒，於民國88年12月16日進入
    臺灣臺中看守所附設勒戒所接受觀察勒戒後，認無繼續施用
    毒品傾向，於89年1月6日釋放出所，並由臺灣臺中地方法院
    檢察署檢察官於89年1月7日以88年度毒偵字第2806號為不起
    訴處分確定；又因施用毒品案件，經依本院89年度毒聲字第
    2234號裁定送勒戒處所進行觀察、勒戒，於89年12月29日進
    入臺灣臺中看守所附設勒戒處所接受觀察勒戒後，認有繼續
    施用毒品傾向，經本院90年度毒聲字第573號裁定，令入戒
    治處所施以強制戒治，於90年3月13日進入臺灣臺中女子戒
    治所接受強制戒治處分，嗣因執行成效良好，經本院90年度
    毒聲字第3604號裁定停止戒治，所餘戒治期間並付保護管束
    ，於90年9月7日停止戒治釋放出所，復因施用毒品犯行，經
    本院90年度毒聲字第6052號裁定撤銷停止戒治，令入戒治處
    所施以強制戒治，於91年1月30日再度進入臺灣臺中女子戒
    治所接受強制戒治處分，於91年6月20日強制戒治期滿釋放
    出所；再因施用毒品案件，經本院92年度毒聲字第2177號裁
    定令入戒治處所施以強制戒治，於92年8月23日進入臺灣臺
    中女子戒治所接受強制戒治處分，嗣於93年1月9日因保外就
    醫釋放出所。
二、甲○○前因施用毒品罪，經本院於95年8月10日以95年度易
    字第1847號判處有期徒刑六月確定；又因施用毒品罪，經本
    院於95年8月31日以95年度訴字第2014號判處有期徒刑一年
    二月確定；前開有期徒刑六月、一年二月部分，經本院以95
    年度聲字第4758號裁定，合併定其應執行有期徒刑一年六月
    確定，嗣經本院於96年7月16日以96年度聲減字第1130號裁
    定，就前開有期徒刑分別減為七月、三月，合併應執行有期
    徒刑九月確定，於95年10月26日入監執行，於96年7月16日
    因縮短刑期執行完畢出監。
三、甲○○仍不知悔改及徹底戒絕，於前開強制戒治執行完畢釋
    放後五年內，竟基於施用第一級毒品海洛因之犯意，於97年
    5月5日17時許，在臺中縣大甲鎮○○路其友人住處，以將少
    許海洛因稀釋後注入針筒內以針筒注射之方式，非法施用第
    一級毒品海洛因一次；另基於施用第二級毒品甲基安非他命
    之犯意，於97年5月5日17時許，在臺中縣大甲鎮○○路其友
    人住處，以將少許甲基安非他命放置於玻璃管內以火燒烤使
    之產生煙霧後加以吸食之方式，非法施用第二級毒品甲基安
    非他命一次。嗣於97年5月6日14時40分許，在臺中縣大甲鎮
    ○○路與甲后路口，為警攔查，經其同意採集尿液送驗結果
    ，呈現嗎啡及安非他命、甲基安非他命陽性反應，因而獲悉
    上情。
四、案經臺中縣警察局大甲分局報告臺灣臺中地方法院檢察署檢
    察官偵查起訴。
    理    由
一、訊據被告甲○○對於上揭時地分別施用第一級毒品海洛因及
    第二級毒品甲基安非他命各一次之情，業於本院中坦認屬實
    ，且被告為警查獲時所採集之尿液，經送驗結果，亦呈現嗎
    啡及安非他命、甲基安非他命陽性反應，此有臺中縣警察局
    大甲分局偵查隊尿液代號與真實姓名對照表一份、中山醫學
    大學附設醫院檢驗科藥物檢測中心驗尿報告一份在卷可稽，
    並有查獲現場照片十三張在卷足憑，被告自白供述與現有事
    證相符，應堪置信。本件事證已臻明確，被告犯本件事證已
    臻明確，被告犯行，洵堪認定。
二、按海洛因及甲基安非他命分別係屬毒品危害防制條例所定之
    第一、二級毒品，不得非法施用。被告前開施用毒品海洛因
    及甲基安非他命之犯行，分別係犯毒品危害防制條例第十條
    第一項之施用第一級毒品罪、第十條第二項之施用第二級毒
    品罪。被告為供施用而分別持有第一級毒品海洛因、第二級
    毒品甲基安非他命之低度行為，均應為施用毒品之高度行為
    所吸收，不另論處。被告所犯施用第一級毒品罪及施用第二
    級毒品罪二者間，其犯意各別，行為互殊，法益亦異，應予
    分論併罰。查：被告曾因施用毒品罪，經本院於95年8月10
    日以95年度易字第1847號判處有期徒刑六月確定；又因施用
    毒品罪，經本院於95年8月31日以95年度訴字第2014號判處
    有期徒刑一年二月確定；前開有期徒刑六月、一年二月部分
    ，經本院以95 年度聲字第4758號裁定，合併定其應執行有
    期徒刑一年六月確定，嗣經本院於96年7月16日以96年度聲
    減字第1130號裁定，就前開有期徒刑分別減為七月、三月，
    合併應執行有期徒刑九月確定，於95年10月26日入監執行，
    於96年7月16日因縮短刑期執行完畢出監等情，此有臺灣高
    等法院被告前案紀錄表一份在卷可稽，被告前受有期徒刑之
    執行完畢後，五年以內故意再犯有期徒刑以上之前開二罪，
    均為累犯，應依刑法第四十七條第一項之規定，分別加重其
    刑。爰審酌被告前因施用毒品之犯行，經歷觀察勒戒、強制
    戒治之機會，仍無法徹底戒除施用毒品之惡習，猶故態復萌
    ，再次施用毒品，無視於毒品對於自身健康之嚴重傷害及國
    家對於杜絕毒品犯罪之禁令，惟因施用毒品本身係屬自戕行
    為，對於社會所產生之潛在危害性尚屬輕微，且被告犯罪後
    業經坦承犯行，犯後態度尚稱良好等一切情狀，分別量處如
    主文所示之刑，並合併定其應執行之刑，以示懲儆。
三、扣案之海洛因八包（總重8.5公克）、安非他命一包（毛重1
    .4公克）、玻璃吸食器三支、吸食器一組、杓子二支、空袋
    八個等物品，均係陳欣宏所有供施用毒品所用之物，業據被
    告供承在卷，核與同案被告陳欣宏、許瑞芳於警詢中之供述
    情節相符，前開物品既非被告所有，亦非供其施用毒品所用
    ，更未經公訴人聲請單獨宣告沒收，自無從併予諭知沒收，
    附此敘明。
據上論斷，應依刑事訴訟法第二百七十三條之一第一項、第二百
九十九條第一項前段，毒品危害防制條例第十條第一項、第二項
，刑法第十一條前段、第四十七條第一項、第五十一條第五款，
判決如主文。
中    華    民    國    97    年    6     月    17    日
                  刑事第五庭    法  官  巫淑芳
上正本證明與原本無異。
如不服本判決，應於收受送達後10日內向本院提出上訴書狀（應
敘述具體理由並附繕本）。
上訴書狀如未敘述理由，應於上訴期間屆滿後20日內補提理由書
於本院。
                                書記官  王麗麗
中    華    民    國    97    年    6     月    17    日
附錄論罪科刑法條：
毒品危害防制條例第10條：
施用第一級毒品者，處六月以上五年以下有期徒刑。
施用第二級毒品者，處三年以下有期徒刑。


司法院資訊處製作；財團法人民間司法改革基金會備份。
